{"present": {"1 Singular": {"Affirmative": "leithlis\u00edm", "Question": "an leithlis\u00edm?", "Negative": "n\u00ed leithlis\u00edm"}, "2 Singular": {"Affirmative": "leithlis\u00edonn t\u00fa", "Question": "an leithlis\u00edonn t\u00fa?", "Negative": "n\u00ed leithlis\u00edonn t\u00fa"}, "3 Singular": {"Male": {"Affirmative": "leithlis\u00edonn s\u00e9", "Question": "an leithlis\u00edonn s\u00e9?", "Negative": "n\u00ed leithlis\u00edonn s\u00e9"}, "Female": {"Affirmative": "leithlis\u00edonn s\u00ed", "Question": "an leithlis\u00edonn s\u00ed?", "Negative": "n\u00ed leithlis\u00edonn s\u00ed"}}, "1 Plural": {"Compressed": {"Affirmative": "leithlis\u00edmid", "Question": "an leithlis\u00edmid?", "Negative": "n\u00ed leithlis\u00edmid"}, "Extended": {"Affirmative": "leithlis\u00edonn muid", "Question": "an leithlis\u00edonn muid?", "Negative": "n\u00ed leithlis\u00edonn muid"}}, "2 Plural": {"Affirmative": "leithlis\u00edonn sibh", "Question": "an leithlis\u00edonn sibh?", "Negative": "n\u00ed leithlis\u00edonn sibh"}, "3 Plural": {"Affirmative": "leithlis\u00edonn siad", "Question": "an leithlis\u00edonn siad?", "Negative": "n\u00ed leithlis\u00edonn siad"}, "Passive": {"Affirmative": "leithlis\u00edtear", "Question": "an leithlis\u00edtear?", "Negative": "n\u00ed leithlis\u00edtear"}}, "future": {"1 Singular": {"Affirmative": "leithliseoidh m\u00e9", "Question": "an leithliseoidh m\u00e9?", "Negative": "n\u00ed leithliseoidh m\u00e9"}, "2 Singular": {"Affirmative": "leithliseoidh t\u00fa", "Question": "an leithliseoidh t\u00fa?", "Negative": "n\u00ed leithliseoidh t\u00fa"}, "3 Singular": {"Male": {"Affirmative": "leithliseoidh s\u00e9", "Question": "an leithliseoidh s\u00e9?", "Negative": "n\u00ed leithliseoidh s\u00e9"}, "Female": {"Affirmative": "leithliseoidh s\u00ed", "Question": "an leithliseoidh s\u00ed?", "Negative": "n\u00ed leithliseoidh s\u00ed"}}, "1 Plural": {"Compressed": {"Affirmative": "leithliseoimid", "Question": "an leithliseoimid?", "Negative": "n\u00ed leithliseoimid"}, "Extended": {"Affirmative": "leithliseoidh muid", "Question": "an leithliseoidh muid?", "Negative": "n\u00ed leithliseoidh muid"}}, "2 Plural": {"Affirmative": "leithliseoidh sibh", "Question": "an leithliseoidh sibh?", "Negative": "n\u00ed leithliseoidh sibh"}, "3 Plural": {"Affirmative": "leithliseoidh siad", "Question": "an leithliseoidh siad?", "Negative": "n\u00ed leithliseoidh siad"}, "Passive": {"Affirmative": "leithliseofar", "Question": "an leithliseofar?", "Negative": "n\u00ed leithliseofar"}}, "past": {"1 Singular": {"Affirmative": "leithlisigh m\u00e9", "Question": "ar leithlisigh m\u00e9?", "Negative": "n\u00edor leithlisigh m\u00e9"}, "2 Singular": {"Affirmative": "leithlisigh t\u00fa", "Question": "ar leithlisigh t\u00fa?", "Negative": "n\u00edor leithlisigh t\u00fa"}, "3 Singular": {"Male": {"Affirmative": "leithlisigh s\u00e9", "Question": "ar leithlisigh s\u00e9?", "Negative": "n\u00edor leithlisigh s\u00e9"}, "Female": {"Affirmative": "leithlisigh s\u00ed", "Question": "ar leithlisigh s\u00ed?", "Negative": "n\u00edor leithlisigh s\u00ed"}}, "1 Plural": {"Compressed": {"Affirmative": "leithlis\u00edomar", "Question": "ar leithlis\u00edomar?", "Negative": "n\u00edor leithlis\u00edomar"}, "Extended": {"Affirmative": "leithlisigh muid", "Question": "ar leithlisigh muid?", "Negative": "n\u00edor leithlisigh muid"}}, "2 Plural": {"Affirmative": "leithlisigh sibh", "Question": "ar leithlisigh sibh?", "Negative": "n\u00edor leithlisigh sibh"}, "3 Plural": {"Compressed": {"Affirmative": "leithlisigh siad", "Question": "ar leithlisigh siad?", "Negative": "n\u00edor leithlisigh siad"}, "Extended": {"Affirmative": "leithlis\u00edodar", "Question": "ar leithlis\u00edodar?", "Negative": "n\u00edor leithlis\u00edodar"}}, "Passive": {"Affirmative": "leithlis\u00edodh", "Question": "ar leithlis\u00edodh?", "Negative": "n\u00edor leithlis\u00edodh"}}, "condi": {"1 Singular": {"Affirmative": "leithliseoinn", "Question": "an leithliseoinn?", "Negative": "n\u00ed leithliseoinn"}, "2 Singular": {"Affirmative": "leithliseof\u00e1", "Question": "an leithliseof\u00e1?", "Negative": "n\u00ed leithliseof\u00e1"}, "3 Singular": {"Male": {"Affirmative": "leithliseodh s\u00e9", "Question": "an leithliseodh s\u00e9?", "Negative": "n\u00ed leithliseodh s\u00e9"}, "Female": {"Affirmative": "leithliseodh s\u00ed", "Question": "an leithliseodh s\u00ed?", "Negative": "n\u00ed leithliseodh s\u00ed"}}, "1 Plural": {"Compressed": {"Affirmative": "leithliseoimis", "Question": "an leithliseoimis?", "Negative": "n\u00ed leithliseoimis"}, "Extended": {"Affirmative": "leithliseodh muid", "Question": "an leithliseodh muid?", "Negative": "n\u00ed leithliseodh muid"}}, "2 Plural": {"Affirmative": "leithliseodh sibh", "Question": "an leithliseodh sibh?", "Negative": "n\u00ed leithliseodh sibh"}, "3 Plural": {"Compressed": {"Affirmative": "leithliseoid\u00eds", "Question": "an leithliseoid\u00eds?", "Negative": "n\u00ed leithliseoid\u00eds"}, "Extended": {"Affirmative": "leithliseodh siad", "Question": "an leithliseodh siad?", "Negative": "n\u00ed leithliseodh siad"}}, "Passive": {"Affirmative": "leithliseofa\u00ed", "Question": "an leithliseofa\u00ed?", "Negative": "n\u00ed leithliseofa\u00ed"}}, "imper": {"1 Singular": {"Affirmative": "leithlis\u00edm!", "Negative": "n\u00e1 leithlis\u00edm!"}, "2 Singular": {"Affirmative": "leithlisigh!", "Negative": "n\u00e1 leithlisigh!"}, "3 Singular": {"Male": {"Affirmative": "leithlis\u00edodh s\u00e9!", "Negative": "n\u00e1 leithlis\u00edodh s\u00e9!"}, "Female": {"Affirmative": "leithlis\u00edodh s\u00ed!", "Negative": "n\u00e1 leithlis\u00edodh s\u00ed!"}}, "1 Plural": {"Compressed": {"Affirmative": "leithlis\u00edmis!", "Negative": "n\u00e1 leithlis\u00edmis!"}, "Extended": {"Affirmative": "leithlis\u00edodh muid!", "Negative": "n\u00e1 leithlis\u00edodh muid!"}}, "2 Plural": {"Affirmative": "leithlis\u00edg\u00ed!", "Negative": "n\u00e1 leithlis\u00edg\u00ed!"}, "3 Plural": {"Compressed": {"Affirmative": "leithlis\u00edd\u00eds!", "Negative": "n\u00e1 leithlis\u00edd\u00eds!"}, "Extended": {"Affirmative": "leithlis\u00edodh siad!", "Negative": "n\u00e1 leithlis\u00edodh siad!"}}, "Passive": {"Affirmative": "leithlis\u00edtear!", "Negative": "n\u00e1 leithlis\u00edtear!"}}, "pastConti": {"1 Singular": {"Affirmative": "leithlis\u00ednn", "Question": "an leithlis\u00ednn?", "Negative": "n\u00ed leithlis\u00ednn"}, "2 Singular": {"Affirmative": "leithlis\u00edte\u00e1", "Question": "an leithlis\u00edte\u00e1?", "Negative": "n\u00ed leithlis\u00edte\u00e1"}, "3 Singular": {"Male": {"Affirmative": "leithlis\u00edodh s\u00e9", "Question": "an leithlis\u00edodh s\u00e9?", "Negative": "n\u00ed leithlis\u00edodh s\u00e9"}, "Female": {"Affirmative": "leithlis\u00edodh s\u00ed", "Question": "an leithlis\u00edodh s\u00ed?", "Negative": "n\u00ed leithlis\u00edodh s\u00ed"}}, "1 Plural": {"Compressed": {"Affirmative": "leithlis\u00edmis", "Question": "an leithlis\u00edmis?", "Negative": "n\u00ed leithlis\u00edmis"}, "Extended": {"Affirmative": "leithlis\u00edodh muid", "Question": "an leithlis\u00edodh muid?", "Negative": "n\u00ed leithlis\u00edodh muid"}}, "2 Plural": {"Affirmative": "leithlis\u00edodh sibh", "Question": "an leithlis\u00edodh sibh?", "Negative": "n\u00ed leithlis\u00edodh sibh"}, "3 Plural": {"Compressed": {"Affirmative": "leithlis\u00edd\u00eds", "Question": "an leithlis\u00edd\u00eds?", "Negative": "n\u00ed leithlis\u00edd\u00eds"}, "Extended": {"Affirmative": "leithlis\u00edodh siad", "Question": "an leithlis\u00edodh siad?", "Negative": "n\u00ed leithlis\u00edodh siad"}}, "Passive": {"Affirmative": "leithlis\u00edt\u00ed", "Question": "an leithlis\u00edt\u00ed?", "Negative": "n\u00ed leithlis\u00edt\u00ed"}}, "subj": {"1 Singular": {"Affirmative": "go leithlis\u00ed m\u00e9", "Negative": "n\u00e1r leithlis\u00ed m\u00e9"}, "2 Singular": {"Affirmative": "go leithlis\u00ed t\u00fa", "Negative": "n\u00e1r leithlis\u00ed t\u00fa"}, "3 Singular": {"Male": {"Affirmative": "go leithlis\u00ed s\u00e9", "Negative": "n\u00e1r leithlis\u00ed s\u00e9"}, "Female": {"Affirmative": "go leithlis\u00ed s\u00ed", "Negative": "n\u00e1r leithlis\u00ed s\u00ed"}}, "1 Plural": {"Compressed": {"Affirmative": "go leithlis\u00edmid", "Negative": "n\u00e1r leithlis\u00edmid"}, "Extended": {"Affirmative": "go leithlis\u00ed muid", "Negative": "n\u00e1r leithlis\u00ed muid"}}, "2 Plural": {"Affirmative": "go leithlis\u00ed sibh", "Negative": "n\u00e1r leithlis\u00ed sibh"}, "3 Plural": {"Affirmative": "go leithlis\u00ed siad", "Negative": "n\u00e1r leithlis\u00ed siad"}, "Passive": {"Affirmative": "go leithlis\u00edtear", "Negative": "n\u00e1r leithlis\u00edtear"}}, "verbal noun": "leithlisi\u00fa", "verbal adjective": "leithlisithe"}